---
title: "Monitoramento Participativo da Biodiversidade"
author: "Fernando Lima, D.Sc."
output:
  word_document: default
  html_document:
    df_print: paged 
---

```{r packages, include=FALSE}
rm(list = ls(all = TRUE))
#install.packages("here")
#install.packages("tidyverse")
#install.packages("ggplot2")
#install.packages("vctrs")
#library(tidyverse)
#install.packages("xlsx")
#library(xlsx)
library(ggplot2)
library(here)
#library(vctrs)
```

# CASTANHA DA AMAZÔNIA - FORMULÁRIO 6

-   Subprograma Terrestre

    -   Componente Florestal

        -   Alvo Complementar: Castanha da Amazônia

            -   Protocolo Básico

Os dados, scripts e informações aqui contidas estão disponíveis no GitHub no endereço: <https://github.com/pardalismitis/monitoraCastanha>

```{r dataReading, include=FALSE}
mapeamento = 
  read.csv(here("data", "formulario6Mapeamento.csv"),
           sep = ";",
           na.strings = c("", "NA"),
           encoding = "UTF-8"
           )
```

\newpage

## LIMPEZA DE DADOS

-   Limpeza de caracteres diacriticos e colocar tudo em minúsculas.

-   Padronização dos nomes das UCs

-   Conversão de campos numéricos

-   Cálculo de peso total

    | UNIDADE | LATA | KG  |
    |---------|------|-----|
    | LATA    | 1    | 12  |
    | SACA    | 4    | 48  |
    | BARRICA | 6    | 72  |

    : Unidades de medidas para cálculo de produção

```{r limpeza}
AccChars <- "ŠŽšžŸÀÁÂÃÄÅÇÈÉÊËÌÍÎÏÐÑÒÓÔÕÖÙÚÛÜÝàáâãäåçèéêëìíîïðñòóôõöùúûüýÿ "
RegChars <- "SZszYAAAAAACEEEEIIIIDNOOOOOUUUUYaaaaaaceeeeiiiidnooooouuuuyy_"

for(i in 1:ncol(mapeamento)) {       
  mapeamento[ , i] <- chartr(AccChars, RegChars, mapeamento[ , i])
  mapeamento[ , i] <- tolower(mapeamento[ , i])
}


mapeamento$X.U.FEFF.UC <- gsub("rio_cautario","Rio Cautário",
                                gsub("ouro_preto","Rio Ouro Preto",
                                gsub("cazumba","Cazumbá-Iracema",
                                     mapeamento$X.U.FEFF.UC)))


mapeamento$cap <- as.integer(mapeamento$cap)
mapeamento$cap[is.na(mapeamento$cap)] <- 0
mapeamento$producaoMediaEmLatas <- as.integer(mapeamento$producaoMediaEmLatas)
#totalColetado$KG_TOTAL <- as.integer(totalColetado$KG_TOTAL)
#totalColetado$N_familias <- as.integer(totalColetado$N_familias)
#totalColetado$N_pessoas <- as.integer(totalColetado$N_pessoas)

mapeamento$dap <- mapeamento$cap/pi

for(i in 1:nrow(mapeamento)){
  if (mapeamento$dap[i] == 0) {
    tamanho <- ""
  } else if (mapeamento$dap[i] <= 50){
    tamanho <- "jovem"
  } else if (mapeamento$dap[i] > 50 & mapeamento$dap[i] <= 100){
    tamanho <- "jovem-adulto"
  } else if (mapeamento$dap[i] > 100 & mapeamento$dap[i] <= 150){
    tamanho <- "adulto"
  } else if (mapeamento$dap[i] > 150 & mapeamento$dap[i] <= 200){
    tamanho <- "adulto-senescente"
  } else {
    tamanho <- "senescente"
  }
  mapeamento$tamanho[i] <- tamanho
}

colnames(mapeamento)[colnames(mapeamento) == "X.U.FEFF.UC"] <- "UC"
```

Exportação de dados

```{r exportaForm2a}
write.csv(mapeamento, here("output", "formulario6Mapeamento.csv"))
```


\newpage
## PROPORÇÃO DE CASTANHEIRAS POR CLASSE DE TAMANHO - FORMULÁRIO 6

### PRODUÇÃO MÉDIA DE  DE PESSOAS POR CASTANHAL EM CADA UNIDADE DE CONSERVAÇÃO

```{r pessoasPorCastanhal}
#defaultW <- getOption("warn")
#options(warn = -1)
#options(warn = defaultW)

mapeamento$tamanho <- factor(mapeamento$tamanho,levels = c("jovem", "jovem-adulto", "adulto", "adulto-senescente", "senescente"))


ggplot(subset(mapeamento, !is.na(tamanho)), aes(
    #fill = UC,
    y = producaoMediaEmLatas,
    x = tamanho)
  )+
  geom_bar(stat = "identity", fill = "blue")+
  
  labs(y = "PRODUÇÃO MÉDIA", x = "RESEX")
```

\newpage
### TOTAL COLETADO EM CADA UNIDADE DE CONSERVAÇÃO

```{r coletaPorUC}

ggplot(
  totalColetado, aes(
    #fill = UC,
    y = KG_TOTAL,
    x = UC)
  )+
  geom_bar(stat = "identity", fill = "blue")+
  #facet_wrap(~UC) +
  labs(y = "QUANTIDADE DE CASTANHA (KG)", x = "RESEX")
```