---
title: "Monitoramento Participativo da Biodiversidade"
author: "Fernando Lima, D.Sc."
output:
  word_document: default
  html_document:
    df_print: paged 
---

```{r packages, include=FALSE}
rm(list = ls(all = TRUE))
#install.packages("here")
install.packages("tidyverse")
#install.packages("ggplot2")
#install.packages("vctrs")
library(tidyverse)
library(xlsx)
library(ggplot2)
library(here)
library(vctrs)
library(dplyr)
```

# CASTANHA DA AMAZÔNIA - FORMULÁRIO 2A

-   Subprograma Terrestre

    -   Componente Florestal

        -   Alvo Complementar: Castanha da Amazônia

            -   Protocolo Básico

Os dados, scripts e informações aqui contidas estão disponíveis no GitHub no endereço: <https://github.com/pardalismitis/monitoraCastanha>

```{r dataReading, include=FALSE}
manejo = 
  read.csv(here("data", "formulario2bManejo.csv"),
           #sep = ";",
           na.strings = c("", "NA"),
           encoding = "UTF-8"
           )
id =
  read.csv(here("data", "Id.csv"),
           na.strings = c("","NA"))

manejo <- manejo %>%
  dplyr::full_join(., id, by = "ID")
```


```{r}
dados <- manejo
dados <- dados %>%
  relocate(UC)%>% 
```

```{r}
dados <- dados %>%
  dplyr::mutate(
    UC = replace(UC, UC == "Cautario",
                 "Reserva Extrativista Rio do Cautário"
                 )
  ) %>%
  dplyr::mutate(
    UC = replace(UC, UC == "Cazumba",
                 "Reserva Extrativista do Cazumbá-Iracema"
                 )
  ) %>%
  dplyr::mutate(
    UC = replace(UC, UC == "Lago_Cuina",
                 "Reserva Extrativista Lago do Cuniã"
                 )
  ) %>%
  dplyr::mutate(
    UC = replace(UC, UC == "ROP",
                 "Reserva Extrativista do Rio Ouro Preto"
                 )
  )


```



\newpage

## LIMPEZA DE DADOS

-   Limpeza de caracteres diacriticos e colocar tudo em minúsculas.

-   Padronização dos nomes das UCs

-   Conversão de campos numéricos

-   Cálculo de peso total

    | UNIDADE | LATA | KG  |
    |---------|------|-----|
    | LATA    | 1    | 12  |
    | SACA    | 4    | 48  |
    | BARRICA | 6    | 72  |

    : Unidades de medidas para cálculo de produção

```{r limpeza}
AccChars <- "ŠŽšžŸÀÁÂÃÄÅÇÈÉÊËÌÍÎÏÐÑÒÓÔÕÖÙÚÛÜÝàáâãäåçèéêëìíîïðñòóôõöùúûüýÿ "
RegChars <- "SZszYAAAAAACEEEEIIIIDNOOOOOUUUUYaaaaaaceeeeiiiidnooooouuuuyy_"

for(i in 1:ncol(totalColetado)) {       
  totalColetado[ , i] <- chartr(AccChars, RegChars, totalColetado[ , i])
  totalColetado[ , i] <- tolower(totalColetado[ , i])
}


totalColetado$UC <- gsub("cautario","Rio Cautário",
                                gsub("lago_cunia","Lago do Cuniã",
                                gsub("ouro_preto","Rio Ouro Preto",
                                gsub("cazumba","Cazumbá-Iracema",
                                     totalColetado$UC))))

totalColetado$Q_castanha <- as.integer(totalColetado$Q_castanha)
totalColetado$KG_TOTAL <- as.integer(totalColetado$KG_TOTAL)
totalColetado$N_familias <- as.integer(totalColetado$N_familias)
totalColetado$N_pessoas <- as.integer(totalColetado$N_pessoas)

for(i in 1:nrow(totalColetado)){
  if (totalColetado$Unidade[i] == "barricas") {
    totalColetado$KG_TOTAL[i] <- totalColetado$Q_castanha[i]*72
  } else if (totalColetado$Unidade[i]== "latas"){
    totalColetado$KG_TOTAL[i] <- totalColetado$Q_castanha[i]*12
  } else {
    totalColetado$KG_TOTAL[i] <- totalColetado$Q_castanha[i]*48
  }
}
```

Exportação de dados

```{r exportaForm2a}
write.xlsx(totalColetado, here("output", "formulario2a.xlsx"), sheetName = "formulario2a", col.names = TRUE, row.names = TRUE, append = FALSE)
```


\newpage
## DEMOGRAFIA NAS SAFRAS - FORMULÁRIO 2A

### NÚMERO MÉDIO DE PESSOAS POR CASTANHAL EM CADA UNIDADE DE CONSERVAÇÃO

```{r pessoasPorCastanhal}
defaultW <- getOption("warn")
options(warn = -1)
#options(warn = defaultW)

ggplot(
  totalColetado, aes(
    #fill = UC,
    y = N_pessoas,
    x = UC)
  )+
  geom_bar(stat = "identity", fill = "blue")+
  
  labs(y = "NÚMERO DE PESSOAS", x = "RESEX")
```

\newpage
### TOTAL COLETADO EM CADA UNIDADE DE CONSERVAÇÃO

```{r coletaPorUC}

ggplot(
  totalColetado, aes(
    #fill = UC,
    y = KG_TOTAL,
    x = UC)
  )+
  geom_bar(stat = "identity", fill = "blue")+
  #facet_wrap(~UC) +
  labs(y = "QUANTIDADE DE CASTANHA (KG)", x = "RESEX")
```
