---
title: "Monitoramento Participativo da Biodiversidade"
author: "Fernando Lima, D.Sc."
output:
  word_document: default
  pdf_document: default
  html_document:
    df_print: paged
---

```{r packages, include=FALSE}
rm(list = ls(all = TRUE))
library(here)
library(dplyr)
library(ggplot2)
```

-   Subprograma Terrestre

    -   Componente Florestal

        -   Alvo Complementar: Castanha da Amazônia

Os dados, scripts e informações aqui contidas estão disponíveis no GitHub no endereço: <https://github.com/pardalismitis/monitora-mpb>

### Leitura de dados

-   Produção

-   Sementes

-   Mapeamento

```{r dataReading, include=FALSE}
#leitura
producaoCazumba = read.csv(here("data", "producaoCazumbaCompleta.csv"))
sementesCazumba = read.csv(here("data", "sementesCazumbaCompleta.csv"))
mapeamento      = read.csv(here("output", "formulario6Mapeamento.csv"))
#ajustes nos nomes de castanhais
producaoCazumba$Castanhal <- gsub("Zirmao","Zirmão",
                             gsub("Irmaos","Irmãos",     
                                  producaoCazumba$Castanhal))
sementesCazumba$Castanhal <- gsub("Zirmao","Zirmão",
                             gsub("Irmaos","Irmãos",
                                  sementesCazumba$Castanhal))
#padronização de nome
names(mapeamento)[names(mapeamento) ==
                       "nomePonto"] <- "n_da_castanheira"
names(sementesCazumba)[names(sementesCazumba) ==
                       "n_arvore"] <- "n_da_castanheira"
```

Unir dados de produção e sementes com dados de mapeamento usando o número das castanheiras como referência.

`all.x` define que todos os dados de `producaoCazumba` serão mantidos.

```{r}
#unir com mapeamento para adicionar as classes de tamanho.
producaoClasse <- merge(producaoCazumba,
                        mapeamento,
                        by = "n_da_castanheira",
                        all.x = TRUE
                        )
sementesClasse <- merge(sementesCazumba,
                        mapeamento,
                        by = "n_da_castanheira",
                        all.x = TRUE
                        )
```

Converter quilos para gramas.

```{r}
sementesClasse$Peso_total_das_sementes_dos_10.frutos_ouricos_gr <- sementesClasse$Peso_total_das_sementes_dos_10.frutos_ouricos_Kg/1000
```

\newpage

### Cálculo para sementes:

-   Número de sementes por fruto

-   Média de sementes por fruto

-   Peso total e peso de sementes

-   Adição de um campo identificador

```{r}
#soma
sementesClasseSoma = group_by(sementesClasse, Castanhal, tamanho, Ano)
#cálculos
sementesClasseAgregada = summarise(
    sementesClasseSoma,
    total_sementes = sum(
        n_de_sementes_por_fruto_ourico,
        na.rm = TRUE
    ),
    media_sementes = mean(
        n_de_sementes_por_fruto_ourico,
        na.rm = TRUE
    ),
    peso_total = sum(
        Peso_total_das_sementes_dos_10.frutos_ouricos_gr,
        na.rm = TRUE
    ),
    peso_semente =  peso_total/total_sementes
)
#adicionando campo de identificação
sementesClasseAgregada$id <- paste(sementesClasseAgregada$Castanhal,
                                   sementesClasseAgregada$tamanho,
                                   sementesClasseAgregada$Ano)
```

\newpage

### Cálculo para produção:

-   Número de ouriços produzidos

-   Adição de um campo identificador

```{r}
#soma
producaoClasseSoma = group_by(producaoClasse, Castanhal, tamanho, Ano )
#cálculos
producaoClasseAgregada = summarise(
    producaoClasseSoma,
    total_frutos = sum(
        n_frutos_ouricos_produzidos,
        na.rm = TRUE
    )
)
#adicionando campo de identificação
producaoClasseAgregada$id <- paste(producaoClasseAgregada$Castanhal,
                                   producaoClasseAgregada$tamanho,
                                   producaoClasseAgregada$Ano)
```

### Cálculo de produção total

União das tabelas de produção e sementes a partir com campo de identificação e cálculo de produção total.

```{r}
#união
producaototal = merge(producaoClasseAgregada,
                      sementesClasseAgregada,
                      by = "id",
                      all.x = TRUE)
#cáculo do total produzido
producaototal$producaoTotal = producaototal$total_frutos*
  producaototal$media_sementes*
  producaototal$peso_semente
```

```{r}
producaototal = as.data.frame(producaototal)
write.csv(producaototal, here("output", "producaoTotal.csv"))
```

\newpage

### Cálculo de produção por castanhal e por classe de tamanho

```{r}
#agrupar dados por Castanhal e Ano
producaoCastanhal = group_by(producaototal, Castanhal.x, Ano.x )
#cálculo da produção
producaoCastanhalAgregada = summarise(
    producaoCastanhal,
    total = sum(
        producaoTotal,
        na.rm = TRUE
    )
)
#agrupar dados por Classe de Tamanho e Castanhal
producaoTamanho = group_by(producaototal, tamanho.x, Castanhal.x )
#cálculo da produção
producaoTamanhoAgregada = summarise(
    producaoTamanho,
    total = sum(
        producaoTotal,
        na.rm = TRUE
    )
)
```

#### Exportar arquivos

-   Produção por castanhal

```{r}
#producaoCastanhalAgregada = as.data.frame(producaoCastanhalAgregada)
write.csv(producaoCastanhalAgregada, here("output", "producaoCastanhalAgregada.csv"))
```

-   Produção por classe de tamanho

```{r}
#producaoCastanhalAgregada = as.data.frame(producaoCastanhalAgregada)
write.csv(producaoTamanhoAgregada, here("output", "producaoTamanhoAgregada.csv"))
```

\newpage

### Gráfico de Produção x Ano x Castanhal

```{r}
producaoClasseAgregada$id <- paste(producaoClasseAgregada$Castanhal,
                                   producaoClasseAgregada$tamanho,
                                   producaoClasseAgregada$Ano)
producaototal = as.data.frame(producaototal)
write.csv(producaototal, here("output", "producaoTotal.csv"))
```

```{r}
ggplot(producaoCastanhalAgregada, aes(x=factor(Ano.x), y=total))+
  geom_bar(
    position = position_dodge2(preserve ="single"),
    stat="identity",
    width = 0.5,
    size =0.3,
    fill = "#006633"
    )+
  geom_text(
    aes(label= as.integer(round(total, 0))),
    size = 3,
    vjust = -0.5
    )+
  ylim(0,1750)+
  theme_grey()+
  facet_wrap(facets = vars(Castanhal.x))+
  xlab("ANO")+
  ylab("PRODUÇÃO (Kg)")+
  theme(legend.position="top")+
  theme(axis.text.x = element_text(
    angle=45,
    vjust=1,
    hjust = 1,
    colour="black",
    size=rel(1))
    )
```

\newpage

### Gráfico de Produção x Classe de Tamanho x Castanhal

```{r}
#ordenar as classes de tamanho em ordem crescente
producaoTamanhoAgregada$tamanho.x <- factor(producaoTamanhoAgregada$tamanho.x,levels = c("jovem", "jovem-adulto", "adulto", "adulto-senescente", "senescente"))
#gerar gráfico excluindo NA's
ggplot(subset(producaoTamanhoAgregada, !is.na(tamanho.x)), aes(x=factor(tamanho.x), y=total))+
  geom_bar(
    position = position_dodge2(preserve ="single"),
    stat="identity",
    width = 0.5,
    size =0.3,
    fill = "#006633"
    )+
  geom_text(
    aes(label= as.integer(round(total, 0))),
    size = 3,
    vjust = -0.5
    )+
  ylim(0,2000)+
  theme_grey()+
  facet_wrap(facets = vars(Castanhal.x))+
  xlab("CLASSE DE TAMANHO")+
  ylab("PRODUÇÃO (Kg)")+
  theme(legend.position="top")+
  theme(axis.text.x = element_text(
    angle=45,
    vjust=1,
    hjust = 1,
    colour="black",
    size=rel(1))
    )
```

\newpage

### Gráfico Número de Castanheiras x Classe de tamanho

#### Exportar arquivo

-   Número de castanheiras x Classes de tamanho

```{r}
#write.csv(producaoCastanheira, here("output", "producaoCastanheira.csv"))
```


```{r}
#selecionar por ano
castanheiras01 <- select(mapeamento, UC, nomeCastanhal, n_da_castanheira, tamanho)
castanheiras01 <- subset(castanheiras01, UC == "Cazumbá-Iracema")
castanheiras01 <- subset(castanheiras01, nomeCastanhal != "iracema" )
#agrupar dados
numeroDeCastanheiras <- castanheiras01 %>% group_by(tamanho, nomeCastanhal) %>%count()

#contagem1 <- numeroDeCastanheiras[,c(2,3)]
#contagem = summarise(
#    contagem1,
#    total = sum(n)
#)

numeroDeCastanheiras$nomeCastanhal <- gsub("coletivo","Coletivo",
                             gsub("davi","Davi",
                             gsub("dima", "Dima",
                             gsub("irmaos_gamas", "Irmãos Gamas",
                             gsub("mariazinha", "Mariazinha",
                             gsub("marizan", "Marizan",
                             gsub("zequinha", "Zequinha",
                             gsub("zirmao", "Zirmão",
                             gsub("zirmao_2", "Zirmão 2",
                                  numeroDeCastanheiras$nomeCastanhal)))))))))
```


```{r}
#ordenar as classes de tamanho em ordem crescente
numeroDeCastanheiras$tamanho <- factor(numeroDeCastanheiras$tamanho,levels = c("jovem", "jovem-adulto", "adulto", "adulto-senescente", "senescente"))
#gerar gráfico
ggplot(subset(numeroDeCastanheiras, !is.na(tamanho)), aes(x=tamanho, y=n))+
  geom_bar(
    position = position_dodge2(preserve ="single"),
    stat="identity",
    width = 0.5,
    size =0.3,
    fill = "#006633"
    )+
  geom_text(
    aes(label= as.integer(round(n, 0))),
    size = 3,
    vjust = -0.5
    )+
  ylim(0,125)+
  theme_grey()+
  facet_wrap(facets = vars(nomeCastanhal))+
  xlab("CLASSE DE TAMANHO")+
  ylab("NÚMERO DE CASTANHEIRAS")+
  theme(legend.position="top")+
  theme(axis.text.x = element_text(
    angle=45,
    vjust=1,
    hjust = 1,
    colour="black",
    size=rel(1))
    )
```